【裁判字號】    99,消債清,71
【裁判日期】    990408
【裁判案由】    清算事件
【裁判全文】
台灣台中地方法院民事裁定  99年度消債清字第71號
    聲  請  人
    即  債務人  蘇甘霖即李蘇.
    代  理  人  己○○
    相  對  人
    即  債權人  國泰世華商業銀行股份有限公司
    法定代理人  丁○○
    相  對  人
    即  債權人  兆豐國際商業銀行股份有限公司
    法定代理人  甲○○
    代  理  人  壬○○
    相  對  人
    即  債權人  戊○(台灣)商業銀行股份有限公司
    法定代理人  乙○○
    相  對  人
    即  債權人  荷商荷蘭銀行股份有限公司台北分公司
    法定代理人  癸○○
    相  對  人
    即  債權人  香港商香港上海匯豐銀行股份有限公司
                （原「中華商業銀行股份有限公司」）
    法定代理人  韋力行
    相  對  人
    即  債權人  臺灣新光商業銀行股份有限公司
    法定代理人  丙○○
    相  對  人
    即  債權人  元大商業銀行股份有限公司
    法定代理人  丑○○
    代  理  人  庚○○
    相  對  人
    即  債權人  日盛國際商業銀行股份有限公司
    法定代理人  陳  棠
    相  對  人
    即  債權人  中國信託商業銀行股份有限公司
    法定代理人  辛○○○○
    相  對  人
    即  債權人  萬榮行銷顧問股份有限公司
    法定代理人  子○○
    相  對  人
    即  債權人  第一金融資產管理股份有限公司
                （原「中華商業銀行股份有限公司」）
    法定代理人  黃獻全
上列當事人聲請消費者債務清理事件，本院裁定如下：
    主      文
債務人蘇甘霖（即李蘇甘霖）自中華民國99年4月8日16時起開始
清算程序，並同時終止清算程序。
    理      由
一、按更生方案未依消費者債務清理條例第59條、第60條規定可
    決時，除有該條例第64條規定之情形外，法院應以裁定開始
    清算程序，消費者債務清理條例第61條定有明文。又法院開
    始清算程序之裁定，應載明其年、月、日、時，並即時發生
    效力；債務人之財產不敷清償清算程序之費用時，法院應裁
    定開始清算程序，並同時終止清算程序，同條例第83條第 1
    項、第85條第1項分別定有明文。
二、經查：
  (一)本件債務人聲請更生，前雖經本院於98年12月 7日裁定開始
    更生程序在案，惟債務人所提之更生方案，卻未能依消費者
    債務清理條例第59條、第60條規定獲得債權人會議之可決｛
    到場之債權人國泰世華商業銀行股份有限公司、荷商荷蘭銀
    行股份有限公司台北分公司、元大商業銀行股份有限公司、
    日盛國際商業銀行股份有限公司、中國信託商業銀行股份有
    限公司、萬榮行銷顧問股份有限公司均表示不同意，另戊○
    （台灣）商業銀行股份有限公司香港商香港上海豐銀行股
    份有限公司、臺灣新光商業銀行股份有限公司則具狀表示不
    同意，另兆豐國際商業銀行股份有限公司則具狀表示債務人
    之更生方無履行可能，餘第一金融資產管理股份有限公司則
    未到場亦未具狀表示意見｝。而聲請人於99年 3月17日所提
    正式更生方案，對積欠之新臺幣(下同）2,959,241元債務，
    僅願分 8年96期每月償還8,000元，合計768,000元，償還百
    分之25.9526之債務，清償比例顯然過低。
  (二)矧，依債權人所提出債務人之前之消費明細觀之，債務人消
    費內容為預借現金（93年4月60,000元、93年5月41,680元、
    93年6月130,000元、93年 9月72,550元、93年10月20,000元
    、94年2月93,150元、94年 3月40,000元、94年5月20,000元
    、94年 6月30,000元、94年11月40,000元、94年12月21,000
    元）、信用貸款（94年7月 8日100,000元）、代償債務（92
    年 2月21日50,000元）、百貨公司（遠東百貨、新光三越百
    貨9次、機場百貨、廣三崇光百貨3次）、服飾（小港仔歐洲
    名牌服飾7,300元、2,700元）、娛樂 ｛築蝶茶藝館（4,620
    元）、金享亮商務KTV（4,000元、26,60 0元、5,900元、13
    ,000元、5,300元）、得藝人生視聽理容名店（7,200元）｝
    、旅遊（金廈旅行社14,800元）、銀樓｛亞洲銀樓（20,000
    元）、金玉山老銀樓（57,000元、2,66 8元）｝、電腦｛順
    發3C（11,500元）、全國電子（23,315元）｝、電訊（和信
    電訊、東信電訊）、飯店（富世比大飯店、米堤汽車旅館、
    愛萊汽車旅館）、其他（家禾利國際貿易公司）（其他小額
    、大賣場未列計）等，而其每月消費額度時有逾越薪資總額
    之情事，此有債權人提出之消費帳明細附卷可稽，矧，債務
    人於本院98年12月 2日訊問時自陳信用卡之前是我在用，之
    後借給老朋友的小孩使用，理容名店是我卡片借給我朋郭挺
    宏，他現在人跑到大陸，都聯絡不到人。百貨公司的消費，
    如困是新光三越百貨是我刷卡買衣服，其他百貨公司消費不
    是我，服飾店也不是我。銀樓也是我朋友（己○○的女婿）
    沒錢，買金飾換現金，我都是幫助人，順發3C買電腦是刷給
    我兒子，全國電子我不記得了，汽車旅館的消費我不知道，
    應該是阿宏消費的，金廈旅行社是刷卡給己○○去大陸，94
    年7月8日荷蘭銀行信用貸款10萬元是借給己○○的兒子，93
    、94年間預借現金都是借給阿宏和代理人的小孩等語。如是
    ，上述消費性質非生活必要之支出，而係奢侈、浪費之性質
    ，且欲將借卡、借錢予他人使用之債務轉嫁予債權人負擔，
    明顯不公平，故難認債務人之更生方案條件係屬公允。
  (三)從而，本件自不符合得由法院逕以裁定認可更生方案之要件
    。
三、再查，依據債務人所提財產及收入狀況說明書所載，其財產
    尚有山葉牌機車（2000年）一輛，及舊理髮器具一批，依行
    政院所頒「固定資產耐用年數表」及「固定資產折舊率表」
    之規定，機器腳車之耐用年數為 3年，依定率遞減法每年折
    舊千分之536，而上開機車已使用達10年 ，已無太多殘值，
    矧債權人於99年 3月31日債權人會議時亦同意上開財產不處
    分，再參酌本件清算程序之規模，堪認債務人之財產應不敷
    清償清算程序之費用，自應裁定開始本件清算程序，並同時
    終止清算程序，爰裁定如主文。
中    華    民    國    99    年    4     月    8     日
                  民事庭法  官      顏世傑
上為正本係照原本作成
「開始清算程序」之裁定不得抗告，如不服「同時終止清算程序
」之裁定，應於裁定送達後10日內，以書狀向本院提出抗告，並
繳納抗告費新臺幣1000元。
中    華    民    國    99    年    4     月    8     日
                        書記官      蘇文熙

司法院資訊處製作；財團法人民間司法改革基金會備份。
